臺灣新北地方法院三重簡易庭民事判決
                                  110年度重簡字第629號
原      告  劉雲美  
被      告  游順富  

上列當事人間請求返還所有物事件，於民國111年6月24日言詞辯
論終結，本院判決如下：
    主  文
原告之訴駁回。
訴訟費用由原告負擔。
    事  實  及  理  由
一、原告主張：
（一）兩造原為男女朋友，並於被告所有之新北市○○區○○街000
      巷00號10樓住處（下稱系爭房屋）同居生活，嗣兩造因屢
      生爭執，而於109年4 月18日簽立同意書（本院卷第19頁
      ，下稱系爭同意書），於其中約定「甲方（即被告）同意
      乙方（即原告）私人物品可暫放於甲方居住地至109 年10
      月1 日24:00」等語，依前揭約定，原告本得將遺留於系
      爭房屋內之所有私人物品（下合稱系爭物品）均放置至10
      9年10月1日。詎被告竟於期限未到前，即趁原告因車禍住
      院無法返回系爭房屋時違反系爭同意書之約定，將系爭物
      品均擅自挪至其住處所在社區地下2 樓75號停車位（下稱
      系爭停車位），並於109 年5 月28日於系爭停車位張貼內
      容為：「劉雲美小姐：於新北市○○○000 ○○○○區地○0 ○00
      號車位屬私人地。劉雲美小姐其個人衣物非法佔用，影響
      社區消防安全！妨礙社區管理！自本公告發布之日起，限
      五日內，一次性自行清除！經公告勸阻而不處理，將相關
      法律人見證，強制移除。並按非法占用立案，罪究刑事責
      任。」之公告，嗣後再將系爭物品挪動至社區地下室（下
      稱系爭地下室），並要求社區警衛禁止原告進入社區，致
      原告無從取回系爭物品。原告多次請求被告返還，亦遭被
      告以各種理由推託拒絕，嗣後原告於系爭同意書所約定之
      109年10月1日前往系爭房屋欲取回系爭物品時，更蓄意以
      外出方式使原告無從取回。
（二）原告前曾就精神慰撫金部分對被告提起訴訟，經鈞院以11
      0年度簡上字第252號（前審：鈞院109年度重簡字第2038
      號）判決確定；嗣後原告就系爭物品提起返還所有物等事
      件，經鈞院109年度重簡字第2408號受理時，被告先稱願
      將系爭物品返還原告，待原告撤回上開訴訟後，再以應於
      一兩天內立即取回物品之不合理要求使原告無法取回。
（三）爰依法提起本件訴訟，並聲明：被告應將系爭物品全數返
      還原告。
二、被告則以：
　　依系爭同意書中所記載「6.乙方私人物品寄放最後時間為10
    9 年10月1 日24:00 ，逾時未帶走之物品，皆歸甲方所有，
    不可有異議。」等語，可知兩造曾約定原告如未於109年11
    月1日前取回系爭物品，系爭物品即全數歸被告所有。原告
    於109 年4、5 月間原告多次進入社區取走部分物品，包含
    金錢也整理過，故被告完全不知系爭物品內容物為何，於鈞
    院109 年度重簡字第2408號案件於110年1月7日開庭後，被
    告立即通知原告取回系爭物品，惟原告仍以各種理由推託，
    後系爭物品於110年2月份因被告無處放置而原箱丟棄等語置
    辯，並聲明：原告之訴駁回。
三、得心證之理由：
（一）原告主張其依系爭同意書之約定將系爭物品放置於被告住
      處，詎被告先私自將原告之物品從其住處搬移至系爭停車
      位，再挪動至系爭地下室，原告至今仍未取回系爭物品等
      情，業據提出被告張貼之公告、物品堆放於系爭停車位之
      照片、系爭同意書、社區訪客登記簿（本院卷第15至23頁
      ）等件為證，並為被告所不爭執，惟就原告之請求，另以
      前詞置辯。
（二）按當事人主張有利於己之事實者，就其事實有舉證之責任
      ，民事訴訟法第277條前段亦有明定。又民事訴訟如係由
      原告主張權利者，應先由原告負舉證之責，若原告先不能
      舉證，以證實自己主張之事實為真實，則被告就其抗辯事
      實即令不能舉證，或其所舉證據尚有疵累，亦應駁回原告
      之請求。經查：
　　⒈本件原告主張其所有之系爭物品放置於被告住所，被告迄
      今尚未歸還等情，固為被告所不爭執，惟原告並未說明寄
      放於被告住所，未獲被告歸還之「系爭物品」具體細項究
      竟為何，則原告所稱尚放置於被告住所之物品，與被告主
      張原告逾期未取回之物品，兩者所稱之物品細項、數量是
      否均完全同一，顯有疑義，則縱使被告未否認原告未取回
      部分物品，亦不得僅憑此即認被告就原告主張未取回系爭
      物品等情不為爭執。
　　⒉另按：「甲方（即被告）同意乙方（即原告）私人物品可
      暫放於甲方居住地至109 年10月1 日24:00，逾時未帶走
      之物品，皆歸甲方所有，不可有異議。」，兩造於系爭同
      意書第6條有明文約定（本院卷第39頁），故不論原告所
      遺留之系爭物品實際項目、數量為何，原告若於109年10
      月1日前未取回，系爭物品之所有權即全數均歸被告所有
      。原告既不爭執其於上開期限前未取回系爭物品，揆諸前
      揭約定，被告即已取得系爭物品之全部所有權，原告自不
      得再向被告請求返還。
　　⒊至於原告雖另主張：被告於期限屆至之109年10月1日時蓄
      意外出，致原告無從取回系爭物品云云，惟原告既未舉證
      證明被告有何阻攔原告取回系爭物品之行為，其空言主張
      ，即難採信。
四、從而，原告依兩造間所簽立之同意書，請求被告返還系爭物
    品，為無理由，應予駁回。
五、本件事證已經明確，兩造其餘攻擊防禦方法，經審酌後，認
    均不影響本判決結果，爰不再逐一論駁，併此敘明。　　
六、訴訟費用負擔之依據：民事訴訟法第78條。　　　　
中    華    民    國   111    年     7    月     15   日
                  臺灣新北地方法院三重簡易庭
                      法      官  王雅婷
以上正本係照原本作成。
如不服本判決，應於送達後20日內，向本院提出上訴狀並表明上
訴理由，如於本判決宣示後送達前提起上訴者，應於判決送達後
20日內補提上訴理由書（須附繕本）。
中    華    民    國   111    年     7    月     15   日
                      書  記  官  陳芊卉